臺灣橋頭地方法院刑事判決　
111年度易字第24號
公  訴  人  臺灣橋頭地方檢察署檢察官  
被      告  蔡金福




上列被告因竊盜案件，經檢察官提起公訴（111 年度偵字第1129
號），嗣被告於準備程序中就被訴事實均為有罪之陳述，經本院
告知簡式審判程序之旨，並聽取被告與檢察官意見後，裁定改行
簡式審判程序，判決如下：
    主  文
蔡金福犯如附表壹所示之參罪，各處如該表所示之刑及沒收。應
執行有期徒刑壹年壹月。宣告多數沒收部分併執行之。
    事  實
一、蔡金福意圖為自己不法之所有，基於攜帶兇器竊盜之犯意，
    先後為以下行為：
  ㈠於民國111 年1 月1 日14時35分許，行經高雄市○○區○○
    路000 號高雄捷運楠梓加工出口區站3 號及4 號出口間之機
    車停車格前，見潘哲宇所有之車牌號碼000-000 號普通重型
    機車（下稱甲車）停放於該處，車上並有潘哲宇所有之黑色
    安全帽1 頂，蔡金福先以其所有之機車鑰匙1 把試圖發動甲
    車未果後，再以所攜帶其所有之質地堅硬、頂端尖銳、客觀
    上足對人之生命、身體、安全構成威脅而可供為兇器使用之
    一字螺絲起子1 支發動甲車，後騎乘甲車並攜帶該安全帽離
    去而竊取甲車及該安全帽得手。
  ㈡於111 年1 月2 日5 時40分許，行經高雄市○○區○○路00
    0 號機車停車格前，見古美秀所有之車牌號碼000-000 號普
    通重型機車（下稱乙車）停放於該處，先以其所有之機車鑰
    匙1 把試圖發動乙車未果後，再以所攜帶其所有之質地堅硬
    、頂端尖銳、客觀上足對人之生命、身體、安全構成威脅而
    可供為兇器使用之一字螺絲起子1 支發動乙車後，騎乘乙車
    離去而竊取乙車得手。
  ㈢於111 年1 月2 日8 時許，行經高雄市○○區○○路00號前
    ，見康勤所有之車牌號碼000-000 號普通重型機車（下稱丙
    車）停放於該處，先以其所有之機車鑰匙1 把試圖發動丙車
    未果後，再以所攜帶其所有之質地堅硬、頂端尖銳、客觀上
    足對人之生命、身體、安全構成威脅而可供為兇器使用之一
    字螺絲起子1 支發動丙車後，騎乘丙車離去而竊取丙車得手
    。
二、嗣經潘哲宇、古美秀及康勤發覺遭竊而報警處理，經警方於
    111 年1 月6 日14時10分許，在高雄市○○區○○路00號前見蔡
    金福正騎乘丙車而將其以現行犯逮捕，依法執行附帶搜索，
    當場扣得丙車（已發還康勤）及如附表貳編號一至二所示其
    所有、供其為事實欄一㈠、㈡、㈢所示竊盜行為時所用之機車
    鑰匙1 把、一字螺絲起子1 支，另經蔡金福同意後，於同日
    14時30分許搜索其承租位於高雄市○○區○○路000 ○0 號華成
    大旅社512 室之房間，扣得如附表貳編號三所示其於事實欄
    一㈠所示時、地竊得之安全帽1 頂，再分別於高雄市○○區○○
    路000 巷00弄0 號前、高雄市梓官區中正路與通港路口查獲
    蔡金福停放在該處之甲車、乙車（分別由潘哲宇、古秀美領
    回），始查悉全情。
三、案經潘哲宇、古美秀訴由高雄市政府警察局楠梓分局（下稱
    楠梓分局）暨楠梓分局報告臺灣橋頭地方檢察署（下稱橋頭
    地檢署）檢察官偵查起訴。
    理  由
壹、程序事項
    本案被告蔡金福所犯均係死刑、無期徒刑、最輕本刑為3 年
    以上有期徒刑以外之罪，其於準備程序就被訴事實俱為有罪
    之陳述，經本院告知簡式審判程序之旨，並聽取檢察官及被
    告之意見後，本院認無不得或不宜改依簡式審判程序進行之
    處，爰依刑事訴訟法第273 條之1 第1 項規定，裁定進行簡
    式審判程序，合先敘明。
貳、實體事項
一、認定犯罪事實所憑之證據及理由：
    上揭犯罪事實，業據被告於警詢、偵查、本院準備及審判程
    序中坦承不諱（見警卷第14至19、21至25頁；偵卷第21至22
    頁；聲羈卷第37至39頁；易字卷第35、113 、119、122 、1
    24 頁），核與證人即告訴人潘哲宇於警詢及本院審判程序
    中之陳述暨證人即告訴人古美秀、證人即被害人康勤於警詢
    時之證述大致相符（見警卷第47至52頁；易字卷第123頁）
    ，並有楠梓分局搜索及扣押筆錄、扣押物品目錄表各2 份、
    監視錄影畫面翻拍照片7 張、查獲照片6 張、扣押物品照片
    2 張在卷可稽（見警卷第53至57、65至69、73至89頁），足
    認被告前揭任意性自白與事實相符，洵堪採為認定事實之依
    據。從而，本案事證明確，被告犯行足堪認定，均應依法論
    科。
二、論罪科刑：
  ㈠按刑法第321 條第1 項第3 款之攜帶兇器竊盜罪，係以行為
    人攜帶兇器竊盜為其加重條件，此所謂兇器，其種類並無限
    制，凡客觀上足對人之生命、身體、安全構成威脅，具有危
    險性之兇器均屬之，且祇須行竊時攜帶此種具有危險性之兇
    器為已足，並不以攜帶之初有行兇之意圖為必要（最高法院
    79年台上字第5253號判決意旨參照）。查被告持以實施如事
    實欄一所示各次竊盜犯行之一字螺絲起子為金屬材質，質地
    應甚為堅硬且頂端尖銳，此有上揭扣案物品照片1張附卷可
    參，若持之攻擊人體顯足以造成傷害，客觀上已足對人之生
    命、身體、安全構成威脅而具有危險性，應認確屬刑法第32
    1 條第1 項第3 款所定「兇器」至明。
  ㈡核被告就事實欄一㈠、㈡、㈢所為，均係犯刑法第321 條第
    1 項第3 款之攜帶兇器竊盜罪。被告就事實欄一㈠所為，係
    在同時同地以一竊盜行為竊取潘哲宇所有之甲車及安全帽，
    因只侵害一個財產監督權，故僅應論以一個加重竊盜罪。又
    按檢察官就犯罪事實一部起訴者，效力及於全部，刑事訴訟
    法第267 條定有明文，起訴書就事實欄一㈠所示被告竊取安
    全帽之行為雖未提起公訴，但因與被告前揭竊取甲車之犯行
    屬事實上一罪關係，且兩部皆有罪，本院自應依刑事訴訟法
    第267 條規定擴張犯罪事實審理。被告所犯上揭3 罪，犯意
    各別，行為互殊，應予分論併罰。
  ㈢爰審酌被告僅因情緒不佳，即竊取他人財物供己所用，漠視
    法律之禁令，侵害告訴人及被害人之財產權，更使告訴人及
    被害人受有生活上之不便，所為殊值非難；復考量被告本案
    竊盜之手段、竊得之財物價值，另其所竊得之甲、乙、丙車
    已由告訴人及被害人領回，有贓物認領保管單1 紙、失車案
    件基本資料詳細畫面報表2 紙附卷可佐（見警卷第91頁；易
    字卷第105 至107 頁），犯行肇生之損害均已有減輕；另念
    及被告犯後始終坦認全部犯行之犯後態度；暨被告自陳國中
    肄業之教育程度、入監前從事耐火工程，月薪至少新臺幣2 
    萬元、有腎臟硬化、高血壓、高血脂、高血糖之經濟生活狀
    況及其健康狀況等一切情狀（見易字卷第123 頁）暨其素行
    （見易字卷第131至140頁之臺灣高等法院被告前案紀錄表）
    ，對被告所犯各罪，分別量處如附表壹所示之刑。
  ㈣又按數罪併罰之定應執行之刑，係出於刑罰經濟與責罰相當
    之考量，並非予以犯罪行為人或受刑人不當之利益，相較於
    刑法第57條所定科刑時應審酌之事項係對一般犯罪行為之裁
    量，定應執行刑之宣告，乃對犯罪行為人本身及所犯各罪之
    總檢視，除應考量行為人所犯數罪反應出之人格特性，並應
    權衡審酌行為人之責任與整體刑法目的及相關刑事政策，在
    量刑權之法律拘束性原則下，依刑法第51條第5 款之規定，
    採限制加重原則，以宣告各刑中之最長期為下限，各刑合併
    之刑期為上限，但不得逾30年，資為量刑自由裁量權之外部
    界限，並應受法秩序理念規範之比例原則、平等原則、責罰
    相當原則、重複評價禁止原則等自由裁量權之內部抽象價值
    要求界限之支配，使以輕重得宜，罰當其責，俾符合法律授
    與裁量權之目的，以區別數罪併罰與單純數罪之不同，兼顧
    刑罰衡平原則（最高法院101 年度台抗字第461 號裁定意旨
    參照）。本院審酌被告所犯3 次攜帶兇器竊盜犯行，犯罪時
    間集中在111 年1 月1 日起至同年月2 日間，犯罪時間接近
    ，且犯罪手法雷同，是考量被告本案3 次攜帶兇器竊盜犯行
    之不法內涵，及生命有限，刑罰對被告造成之痛苦程度，係
    隨刑度增加而生加乘效果，而非以等比方式增加等情事後，
    爰就被告所犯如事實欄一㈠、㈡、㈢所示之3 罪合併定如主
    文所示應執行之刑，以資警惕。
三、沒收部分：
  ㈠按供犯罪所用、犯罪預備之物或犯罪所生之物，屬於犯罪行
    為人者，得沒收之；犯罪所得，屬於犯罪行為人者，沒收之
    ；犯罪所得已實際合法發還被害人者，不予宣告沒收或追徵
    ，刑法第38條第2 項本文、第38條之1 第1 項本文、第5 項
    分別定有明文。
  ㈡經查，被告於事實欄一㈠、㈡、㈢所載時、地竊得之甲、乙
    、丙車，均已發還告訴人及被害人，業如前述，此部分犯罪
    所得依刑法第38條之1 第5 項規定自不予宣告沒收。
  ㈢次查，扣案如附表貳編號一至二所示之鑰匙1 把、一字螺絲
    起子1 支，均為被告所有，且為其犯如事實欄一㈠、㈡、㈢
    所示犯行所用之物乙情，業據其於本院審判程序中供述纂詳
    （見易字卷第118 頁），爰均依刑法第38條第2 項本文規定
    ，於其所犯各罪之罪刑中宣告沒收。
  ㈣再查，扣案如附表貳編號三所示被告於事實欄一㈠所示時、地
    竊得之安全帽1 頂，核屬其犯罪所得，且未返還與潘哲宇，
    此據潘哲宇於本院審判程序中陳述在卷（見易字卷第123 頁
    ），爰依刑法第38條之1 第1 項本文之規定，於被告所犯如
    事實欄一㈠所示罪刑中宣告沒收。⒋
  ㈤末查，員警依法執行附帶搜索時，另扣得如附表貳編號四至
    十三所示之物，於搜索被告承租位於高雄市○○區○○路000 ○0
     號512 室之房間時，再扣得如附表貳編號十四所示之物，
    惟被告於本院審判程序中供陳該等物品與本案無關等語（見
    易字卷第118 頁），亦無確實之證據足認是被告犯本案竊盜
    犯行時所用之物，或與該等犯行有何關聯，爰均不予宣告沒
    收。
據上論斷，應依刑事訴訟法第273 條之1 第1 項、第299 條第1
項前段、第276 條，刑法第321 條第1 項第3 款、第51條第5 款
、第38條第2 項本文、第38條之1 第1 項本文，刑法施行法第1
條之1 第1 項，判決如主文。
本案經檢察官曾財和提起公訴，檢察官彭斐虹到庭執行職務。
中　　華　　民　　國　　111 　年　　3 　　月　　17　　日
                    刑事第七庭    法　官  蔡宜靜
以上正本證明與原本無異。
如不服本判決應於收受判決後 20 日內向本院提出上訴書狀，並
應敘述具體理由。其未敘述上訴理由者，應於上訴期間屆滿後20
 日內向本院補提理由書 (均須按他造當事人之人數附繕本)「切
勿逕送上級法院」。
中　　華　　民　　國　　111 　年　　3 　　月　　22　　日
                                  書記官  鄧思辰
附錄本判決論罪之法條：
刑法第321條第1項
犯前條第一項、第二項之罪而有下列情形之一者，處六月以上五
年以下有期徒刑，得併科五十萬元以下罰金：
一、侵入住宅或有人居住之建築物、船艦或隱匿其內而犯之。
二、毀越門窗、牆垣或其他安全設備而犯之。
三、攜帶兇器而犯之。
四、結夥三人以上而犯之。
五、乘火災、水災或其他災害之際而犯之。
六、在車站、港埠、航空站或其他供水、陸、空公眾運輸之舟、
    車、航空機內而犯之。

附表壹
編號 所為犯行 主文  一 上犯罪事實一㈠所示犯行 蔡金福犯攜帶兇器竊盜罪，處有期徒刑玖月。 扣案如附表貳編號一至三所示之物均沒收。  二 上犯罪事實一㈡所示犯行 蔡金福犯攜帶兇器竊盜罪，處有期徒刑捌月。 扣案如附表貳編號一至二所示之物均沒收。  三 上犯罪事實一㈢所示犯行 蔡金福犯攜帶兇器竊盜罪，處有期徒刑捌月。 扣案如附表貳編號一至二所示之物均沒收。 

附表貳
編號 名稱及數量 一 機車鑰匙1把 二 一字螺絲起子1支 三 黑色安全帽1頂 四 T字扳手1支 五 手電筒1支 六 一字螺絲起子1支 七 一字螺絲起子1支 八 電線1個 九 探照頭燈1個 十 無線電車充1個 十一 電池車充1個 十二 無線電（含喊話器）1個 十三 無線電車機1個 十四 藍白條紋安全帽1頂 

卷證目錄對照表 ⒈高雄市政府警察局楠梓分局高市警楠分偵字第11170105700 號卷   ，稱警卷。 ⒉臺灣橋頭地方檢察署111 年度偵字第1129號卷，稱偵卷。 ⒊臺灣橋頭地方法院111 年度聲羈字第4 號卷，稱聲羈卷。 ⒋臺灣橋頭地方法院111 年度易字第24號卷，稱易字卷。